【裁判字號】    97,訴,540
【裁判日期】    970715
【裁判案由】    違反毒品危害防制條例
【裁判全文】
臺灣新竹地方法院刑事判決               97年度訴字第540號
公  訴  人  臺灣新竹地方法院檢察署檢察官
被      告  甲○○
                    （現另案於臺灣新竹監獄）
上列被告因違反毒品危害防制條例案件，經檢察官提起公訴（97
年度毒偵字第876 號），合議庭裁定由受命法官獨任改依簡式審
判程序審理，本院判決如下：
    主  文
甲○○施用第一級毒品，處有期徒刑柒月，扣案之注射針筒壹支
沒收；又施用第二級毒品，處有期徒刑肆月；應執行有期徒刑玖
月，扣案之注射針筒壹支沒收。
    事  實
一、甲○○於民國95年間因施用毒品案件，經臺灣板橋地方法院
    以95年度毒聲字第1702號裁定送觀察、勒戒後，認無繼續施
    用毒品傾向，於96年1 月31日執行完畢釋放出所，並由臺灣
    板橋地方法院檢察署檢察官以95年度毒偵字第5043號、96年
    度毒偵字第156 號為不起訴處分確定；又於96年間因施用毒
    品案件，經臺灣桃園地方法院以97年度審訴字第815 號判決
    判處應執行有期徒刑7 月確定（尚未執行）。詎其仍無法戒
    除毒癮，於前次觀察、勒戒執行完畢釋放後5 年內，竟分別
    基於施用第一級毒品海洛因及第二級毒品安非他命之各別犯
    意，先於97年3 月11日17時許，在其位於臺北縣板橋市○○
    路31巷13號2 樓之居所，以將針筒注射加水稀釋海洛因之方
    式施用第一級毒品海洛因1 次，再於同日19時許，在上開居
    所，以將安非他命置入玻璃球內燒烤後吸食其霧化氣體之方
    式，施用第二級毒品安非他命1 次，嗣甲○○因另案為臺灣
    板橋地方法院檢察署發佈通緝，而為警於同年月12日0 時10
    分許在臺北縣三重市○○街19號前緝獲，並自其上衣口袋中
    扣得注射針筒1 支，經警採集其尿液送驗結果呈嗎啡、可待
    因、安非他命陽性反應，始悉上情。
二、案經臺北縣政府警察局三重分局報告臺灣板橋地方法院檢察
    署檢察官呈請臺灣高等法院檢察署檢察長核轉臺灣新竹地方
    法院檢察署檢察官偵查後起訴。
    理  由
一、本件被告甲○○所犯為死刑、無期徒刑或最輕本刑為3 年以
    上有期徒刑以外之罪，其於準備程序中就被訴事實為有罪之
    陳述，經法官告知簡式審判程序之旨，並聽取公訴人之意見
    後，依刑事訴訟法第273 條之1 第1 項規定，合議庭裁定由
    受命法官獨任進行簡式審判程序，合先敘明。
二、上揭犯罪事實，業據被告於本院審理中坦承不諱，且被告到
    案後為警採集之尿液（編號為 C-0000000），經送請台灣檢
    驗科技股份有限公司以氣相層析質譜儀法檢驗後，乃呈第一
    級毒品海洛因代謝後嗎啡及可待因，及第二級毒品安非他命
    代謝物之陽性反應等情，有該公司97年3 月17日濫用藥物檢
    驗報告、臺北縣政府警察局三重分局查獲毒品案件被移送者
    姓名、代碼對照表在卷可稽（見97年度毒偵字第876 號卷頁
    17、16）；至於被告前於偵查中雖陳稱：伊係用注射針筒之
    方式，同時施用第一級毒品海洛因及第二級毒品安非他命1
    次等語，然被告於本院審理中業已坦承：伊係於上開2 個時
    點，以上開2 種方法分別施用第一級毒品海洛因及第二級毒
    品安非他命各1 次，之前於偵查中之陳述不實在等語，且因
    安非他命係屬於中樞神經興奮劑，海洛因係屬中樞神經抑制
    劑，所造成之人體影響及效果並不相同，一般施用毒品者甚
    少會混合使用，是本院認被告於本院審理中之自白與事實較
    為相符，較堪採信，則被告於上開時地分別施用第一級毒品
    海洛因1 次及第二級毒品安非他命1 次之各別犯行，堪予認
    定。又被告有如事實欄所載之觀察勒戒紀錄，有臺灣高等法
    院被告前案紀錄表1 份在卷可稽，其於上開96年1 月31日觀
    察勒戒執行完畢釋放後5 年內再犯本案施用第一級毒品海洛
    因及施用第二級毒品安非他命之犯行，即應依法論科。
三、按海洛因及安非他命分別為毒品危害防制條例第2 條第2 項
    第1 款、第2 款規定之第一級、第二級毒品，故核被告所為
    ，係分別犯毒品危害防制條例第10條第1 項、第2 項之施用
    第一級毒品罪、施用第二級毒品罪。被告持有第一級毒品海
    洛因、第二級毒品安非他命後進而分別施用，其持有之低度
    行為分別為施用之高度行為所吸收，均不另論罪。被告所觸
    犯之上開2 罪，犯意各別，行為互異，應分論併罰；檢察官
    認被告所為係以1 行為觸犯2 罪名之想像競合犯，應從一重
    論以施用第一級毒品罪，其認事用法乃有誤會，應由本院逕
    予更正，並依法審理。爰審酌被告前已有施用毒品之不良素
    行，歷經觀察、勒戒及徒刑宣告後猶施用之，顯見其戒毒意
    志不堅，本不宜寬貸，惟念其施用毒品乃自戕一己之身體健
    康，對社會造成之危害尚非直接鉅大，且犯後終知能坦承犯
    行，態度良好，95年7 月1 日刑法第56條連續犯規定廢除後
    ，被告施用毒品罪均須一罪一罰，所受刑期比起以往已經甚
    重等一切情狀，分別量處如主文所示之刑，並定其應執行之
    刑，以期自新。另扣案之注射針筒1 支為被告所有，且係供
    其犯施用第一級毒品犯行所用之物，業經被告自承在卷，應
    依刑法第38條第1 項第2 款之規定宣告沒收。
據上論斷，應依刑事訴訟法第273 條之1 第1 項、第299 條第1
項前段，毒品危害防制條例第10條第1 項、第2 項，刑法第11條
前段、第51條第5 款、第38條第1 項第2 款，判決如主文。
本案經檢察官張凱絜到庭執行職務。
中    華    民    國    97    年    7     月    15    日
                  刑事第二庭  法  官   蔡川富
以上正本證明與原本無異。
如不服本判決應於收受本判決後10日內向本院提出上訴書狀，上
訴書狀應敘述具體理由。上訴書狀未敘述上訴理由者，應於上訴
期間屆滿後20日內補提理由書狀於本院 (均須按他造當事人之人
數附繕本 )「切勿逕送上級法院」。
中    華    民    國    97    年    7     月    15    日
                               書記官  陳秀子


司法院資訊處製作；財團法人民間司法改革基金會備份。
